臺灣桃園地方法院刑事裁定
111年度單禁沒字第301號
聲  請  人  臺灣桃園地方檢察署檢察官
被      告  NGUYEN TUNG LAM（中文譯名：阮松林，越南籍）




上列聲請人聲請沒收案件（111年度聲沒字第277號、110年度毒
偵緝字第630號、第642號、第643號、第644號、第645號），本
院裁定如下：
    主  文
扣案如附表編號一及編號二所示之物均沒收銷燬；扣案如附表編
號三至五所示之物均沒收。
其餘聲請駁回。
    理  由
一、聲請意旨略以：被告NGUYEN TUNG LAM因施用第二級毒品案
    件，業經臺灣桃園地方檢察署檢察官以110年度毒偵緝字第6
    30、642、643、644、645號為不起訴處分確定在案，而扣案
    之安非他命38包（毛重42.7992公克，檢察官誤載為37包，
    共41.9582公克，應予更正）、大麻種子1包（共91顆，檢察
    官誤載為90顆，應予更正），均為毒品防制條例第2條第2項
    第2款所定之第二級毒品，屬違禁物；另扣案之玻璃球吸食
    器1組、夾鏈袋1包、電子磅秤1台、吸食用濾嘴1個、吸食用
    鼻管2支，均為被告供其施用毒品犯罪所用之物，爰依法聲
    請單獨宣告沒收銷燬等語。
二、按違禁物或專科沒收之物得單獨宣告沒收；檢察官依刑事訴
    訟法第253 條或第253 條之1 為不起訴或緩起訴之處分者，
    對刑法第38條第2 項之物，得單獨聲請法院宣告沒收。刑法
    第40條第2 項、刑事訴訟法第259 條之1 分別定有明文。次
    按查獲之第一級、第二級毒品及專供製造或施用第一級、第
    二級毒品之器具，不問屬於犯罪行為人與否，均沒收銷燬之
    ；供犯罪所用之物，屬於犯罪行為人者，得沒收之，毒品危
    害防制條例第18條第1 項前段、刑法第38條第2 項前段，亦
    分別明定。
三、經查：
　㈠被告前因施用第二級毒品案件，經臺灣桃園地方法院110年度
    毒聲字第547號裁定送法務部○○○○○○○○附設勒戒處所觀察、
    勒戒後，認為無繼續施用毒品傾向，甫於民國110年12月30
    日釋放，經臺灣桃園地方檢察署（下稱桃園地檢署）檢察官
    於111年1月7日以110年度毒偵緝字第630、642、643、644、
    645號為不起訴確定乙節，此有前揭不起訴處分書及臺灣高
    等法院被告前案紀錄表各1 份存卷可參，堪以認定。
  ㈡又扣案如附表編號1所示之白色結晶38包，經送驗結果，檢出
    第二級毒品甲基安非他命成分，有臺北市政府警察局北市鑑
    毒字第157號鑑定書、交通部民用航空局航空醫務中心航藥
    鑑字第0000000號毒品鑑定書、臺北榮民總醫院北榮毒鑑字
    第C0000000-Q號毒品純度鑑定書各1紙附卷可稽；另扣案如
    附表編號2所示之種子1包，經送驗隨機採樣進行發芽試驗，
    發現具發芽能力，且含第二級毒品大麻成分，有法務部調查
    局濫用藥物實驗室調科壹字第10923019710號鑑定書1紙在卷
    可查，堪認上開物品均為第二級毒品而屬違禁物無訛，應依
    毒品危害防制條例第18條第1項前段規定宣告沒收。另包裝
    上開毒品之包裝袋，因其上殘留之毒品難以析離，且無析離
    之實益與必要，應連同查獲之前開毒品沒收銷燬之。至於送
    驗耗損部分之毒品，因已鑑析用罄，業已滅失，爰不另宣告
    沒收銷燬，附此敘明。
　㈢復扣案如附表編號3至5所示之玻璃球吸食器1組、吸食用濾嘴
    1個及吸食用鼻管2支，悉為被告所有，且接供其為施用毒品
    犯行所用之物，業據被告於警詢及偵查中供承在卷(見桃園
    地檢署109毒偵字第7404號卷第110頁、桃園地檢署110年度
    毒偵字第2409號卷第13頁、第72頁)，應依刑法第38條第2項
    ，均宣告沒收。
　㈣至扣案如附表編號6至7所示夾鏈袋1包、電子磅秤1臺，均非
    被告所有，且依內證據無從證明為被告本案施用第二級毒品
    所用之物，是聲請人此部分之聲請，於法未合，應予駁回。
四、依刑事訴訟法第455 條之36第2 項，毒品危害防制條例第18
    條第1 項前段，刑法第11條、第38條第2 項前段、第40條第
    2 項，裁定如主文。 
中　　華　　民　　國　　111 　年　　7 　　月　　6 　　日
                  刑事第十四庭  法  官  程欣儀
以上正本證明與原本無異。
如不服本裁定，應於裁定送達後5 日內向本院提出抗告狀。
　　　　　　　　　　　　　　　  書記官　蔡宛軒
中　　華　　民　　國　　111 　年　　7 　　月　　7 　　日

附表

編號 扣案物品 數量 備註  一 白色結晶 38包（袋） 白色透明晶體共計18包，毛重12.21公克，驗餘淨重11.46公克。                             臺北市政府警察局北市鑑毒字第157號鑑定書 (宜蘭地檢署109年度毒偵字第388號卷第36頁反面)    白色結晶1袋：毛重0.8460公克，驗餘淨重0.2208公克。 白色透明結晶18袋：毛重11.7650公克，驗餘淨重8.5966公克。 交通部民用航空局航空醫務中心航藥鑑字第0000000號毒品鑑定書 (桃園地檢署109年度毒偵字第7404號卷第173頁)    白色或透明晶體1包：毛重17.9782公克，驗餘淨重17.0176公克。 臺北榮民總醫院北榮毒鑑字第C0000000-Q號毒品純度鑑定書 (桃園地檢署110年度毒偵字第1876號卷第135頁) 二 種子 1包 91顆，經檢視外觀與大麻種子一致，種子發芽率70％，種子合計淨重1.62公克。 法務部調查局濫用藥物實驗室調科壹字第10923019710號鑑定書 (桃園地檢署109年度毒偵字第7404號卷第133頁)(經檢驗含大麻成分) 三 玻璃球吸食器 1組   四 吸食用濾嘴 1個   五 吸食用鼻管 2支   六 夾鏈袋 1包   七 電子磅秤 1臺